ACORDAO-COMPLETO-2483336

ACÓRDÃO DE RELAÇÃO

ACÓRDÃO DE RELAÇÃO 1466/2021 ATA 22/2021 - PLENÁRIO

Acórdão 1466/2021-TCU-Plenário
Trata-se de pedido de reexame interposto por Marcelino Ferreira de Azevedo Filho contra o Acórdão 1614/2019-TCU-Plenário (peça 17) , por meio do qual esta Corte de Contas conheceu da representação, considerou-a procedente e fez determinação à Secretaria de Gestão e Desempenho de Pessoal do Ministério da Economia (SGP) , na qualidade de gestora do Sistema Integrado de Administração de Pessoal (Siape) .
Considerando que a determinação constante do item 9.2 do Acórdão recorrido teve como fundamento as disposições contidas no art. 71, inciso IX, da Constituição Federal, bem como o que prescreve o art. 45 da Lei 8.443/1992;
Considerando que o Tribunal de Contas da União exerceu a chamada jurisdição objetiva, ou seja, a relação processual estabeleceu-se apenas entre a Corte de Contas e o Ministério da Economia, tendo-se limitado o órgão de controle externo, no exercício de sua missão constitucional, a expedir ao órgão ministerial comando de natureza mandamental, sem efeito desconstitutivo;
Considerando que, se a natureza da decisão do Tribunal não é, em si mesma, desconstitutiva, não há que reconhecer, ao ora recorrente, sucumbência no presente processo; 
Considerando que, se não há sucumbência, não há interesse em intervir e, consequentemente, não há legitimidade recursal;
Os Ministros do Tribunal de Contas da União, quanto ao processo a seguir relacionado, ACORDAM, por unanimidade, com fundamento no art. 48 da Lei 8443/1992, c/c os arts. 143, inciso IV, alínea "b", e § 3º, e 282, do Regimento Interno do TCU, em:
a)  não conhecer do pedido de reexame interposto por Marcelino Ferreira de Azevedo Filho, ante a ausência de legitimidade recursal; e
b)  dar ciência desta decisão ao recorrente.
1. Processo TC-Processo 030.187/2018-4 (REPRESENTAÇÃO) 
	1.1. Recorrente: Marcelino Ferreira de Azevedo Filho (XXX.081.262-XX) .
	1.2. Interessado: Milton Evangelista Dourado (XXX.962.711-XX) .
	1.3. Órgãos: Advocacia-geral da União; Ministério do Planejamento, Desenvolvimento e Gestão (extinta) .
	1.4. Relator: Ministro Vital do Rêgo.
	1.5. Representante do Ministério Público: não atuou.
	1.6. Relatora da deliberação recorrida: Ministra Ana Arraes.
	1.7. Unidade Técnica: Secretaria de Recursos (Serur) .
	1.8. Representação legal: Jose Severino dos Santos (OAB/AC 2.336) .
	1.9. Determinações/Recomendações/Orientações: não há.

Advocacia-geral da União; Ministério do Planejamento, Desenvolvimento e Gestão (extinta).

Marcelino Ferreira de Azevedo Filho (XXX.081.262-XX).

ACORDAO-COMPLETO-2547659

Acórdão de Relação 2428/2022 - Plenário

Acórdão de Relação

ACORDAO-COMPLETO-2498018

Acórdão de Relação 1971/2021 - Plenário

MARIA DALVA CHAVES

LUIZ DE SOUSA SANTOS JUNIOR

Débora de Oliveira

MARCELINO FERREIRA DE AZEVEDO FILHO

JAVANCY CELSO DE LIMA

PEDRO BATISTA DE ARAÚJO

MARIA DO SOCORRO CAMARA ARAUJO

SINDICATO DOS TRABALHADORES EM SAÚDE, TRABALHO E PREVIDÊNCIAL SOCIAL NO DISTRITO FEDERAL (¿SINDPREV/DF¿)

IVALDO BEZERRA DIAS

ELIANE BARBOSA DE OLIVEIRA

ODENILDES TAVARES FRUTUOSO

FERNANDO ANTONIO CORDEIRO PEIXOTO

MARIA DAS NEVES BRAZ CAVALCANTI DE MACEDO

MARILENE ALVES DE LIMA

MARIA VALDICE LIMA DE SOUZA

MARIA CONCEICAO DA SILVA NOE

VITAL DO RÊGO

Ministra Ana Arraes.

Jose Severino dos Santos (OAB/AC 2.336).

Não atuou.

REPRESENTAÇÃO (REPR)

Secretaria de Recursos (Serur).